【裁判字號】    98,上訴,624
【裁判日期】    980319
【裁判案由】    毒品危害防制條例
【裁判全文】
臺灣高等法院刑事判決                 98年度上訴字第624號
上  訴  人  臺灣新竹地方法院檢察署檢察官
被      告  甲○○
                      8號
                    （另案於臺灣新竹監獄執行中）
上列上訴人因被告毒品危害防制條例案件，不服臺灣新竹地方法
院97年度訴字第1276號，中華民國97年12月31日第一審判決（起
訴案號：臺灣新竹地方法院檢察署97年度毒偵字第2054號），提
起上訴，本院判決如下：
    主  文
上訴駁回。
    事實及理由
一、本案經本院審理結果，認第一審以被告甲○○犯毒品危害防
    制條例第10條第1項之施用第一級毒品罪，並依累犯規定，
    判處有期徒刑7月，認事用法及量刑尚無不當，應予維持，
    並引用第一審判決書記載之事實、證據及理由（如附件）。
二、公訴人上訴意旨略以：被告曾於94年9月間，因施用第二級
    毒品案件，經台灣新竹地方法院於95年2月10日，以94年度
    竹北簡字第303號刑事簡易判決，判處有期徒刑6月，嗣於94
    年12月5日確定；又於94年9月間，因施用第一級毒品案件，
    經同法院於95年4月21日，以95年度訴字第125號宣示判決筆
    錄，判處有期徒刑9月，嗣於95年5月8日確定，並於96年11
    月9日縮刑期滿執行完畢，詎被告仍無法抗拒毒癮，又於97
    年10月8日晚上某時許犯下本件施用第一級毒品之犯行，顯
    然被告毒癮甚深，且意志力薄弱，上開判決就施用第一級毒
    品之犯行量處有期徒刑9月，顯然無法對被告產生警惕之效
    果。從而，原判決只因被告坦承犯行即認被告有悔改之意，
    並僅對被告量處有期徒刑7月，實屬過輕等語。
三、惟查: 量刑之輕重，乃實體法上賦予法院得為自由裁量之事
    項，倘已斟酌刑法第57 條各款所列情狀，而未逾越法定刑
    度，或濫用其權限，即不能任意指為違法。本件原審已審酌
    被告素行不良，經施以觀察勒戒處分後，本次又再度施用足
    以導致精神障礙及生命危險之成癮性毒品，其前經施以觀察
    勒戒仍無法使其戒斷毒癮，足見其缺乏拒用毒品之決心及悔
    改之意，兼以施用毒品所生危害以自戕健康為主，及其施用
    次數，犯罪後坦白承認犯行等一切情狀，而為量刑，且本院
    審酌被告於本院訊問時自承伊會戒毒等語（見本院審判筆錄
    ），且施用毒品犯行，本屬自殘行為，綜合上情，原審量刑
    尚難謂輕縱。至公訴人之求刑標準，僅供法院斟酌而已，非
    得拘束法院之量刑。是公訴人之上訴，為無理由，應予駁回
    。
據上論斷，應依刑事訴訟法第373條、第368條，判決如主文。
本案經檢察官許仲瑩到庭執行職務。
中    華    民    國    98    年    3     月    19    日
                刑事第六庭    審判長法  官  林堭儀
                                    法  官  張明松
                                    法  官  吳淑惠
以上正本證明與原本無異。
如不服本判決，應於收受送達後10日內向本院提出上訴書狀，其
未敘述上訴之理由者並得於提起上訴後10日內向本院補提理由書
（均須按他造當事人之人數附繕本）「切勿逕送上級法院」。
                                    書記官  陳雅加
中    華    民    國    98    年    3     月    23    日
附錄本案論罪科刑實體法條全文：
毒品危害防制條例第10條第1 項：
施用第一級毒品者，處6 月以上5 年以下有期徒刑。


司法院資訊處製作；財團法人民間司法改革基金會備份。
